Inventaris van het archief van de Parlementaire Enquêtecommissie Bouwsubsidies, (1946) 1986-1988 (1989)
Nationaal Archief, Den Haag
U maakt een profiel aan op www.gahetna.nl, en logt vervolgens in
Via de archiefinventaris (alleen de beschrijvingen met rode nummers) selecteert u het gewenste archiefstuk door op de knop 'Reserveren' te klikken
In het volgende scherm geeft u aan op welke dag u het archiefstuk wilt inzien
Indien u zich bevindt in de studiezaal en een tafelnummer heeft ontvangen kunt u dit nummer vermelden. Als u geen tafelnummer heeft kunt u tafelnummer 777 laten staan
Vervolgens bevestigt u uw reservering door deze te versturen.
Verwant materiaal
Beschikbaarheid van kopieën
De inventarisnummers van dit archief zijn niet in kopievorm beschikbaar.
Afgescheiden archiefmateriaal
Het archief bevatte 1,25 meter aan geluidsbanden, videobanden en diskettes. Deze zijn niet overgebracht naar het Nationale Archief, maar zijn geretourneerd naar de Tweede Kamer.
Beschrijving van de series en archiefbestanddelen
- Stukken van de Parlementaire Enquêtecommissie Bouwsubsidies (PEB), A.
  - Handleidingen betreffende de uniforme toepassing van de Beschikking Geldelijke Steun Huurwoningen 1975 en de toekenningsfase van Particuliere Huurwoningen Beleggers., 1958 - 1986; 1-2; 2 pakken
    - Versie 1984, met bijlagen, 1958 - 1986, 1
    - Versie 1986, 1986, 2
  - Stukken uit het archief van Ans Metselaar, lid van de parlementaire enquêtecommissie, betreffende het ontstaan en de ontwikkelingen van de regeling Beschikking Geldelijke Steun Particuliere Huurwoningen 1968., 1958 - 1988; 3-11; 9 pakken
    - 1958 - 1967, 3
    - 1968 - 1969, 4
    - 1970 - 1975, 5
    - 1976 - 1987, 6
    - Samenvatting van de problematiek met achtergrondinformatie, 1958 - 1987, 7
    - Samenvatting van de regeling met achtergrondinformatie, 1967 - 1988, 8
    - Stukken betreffende de controleerbaarheid van de jaarrekeningen van het ABP, 1970 - 1987, 9
    - Stukken M 0870 - 1290 met aanvullingen, 1970 - 1972, 10
    - Stukken M 1300 - 1490 met aanvullingen, 1973 - 1974, 11
  - Lijsten van (oud)bewindslieden en (oud)ambtenaren van diverse overheidsorganisaties die te maken kunnen hebben gehad met de premiehuurregelingen 1968 en 1975., 1959 - 1986; 12-13; 2 pakken
    Alfabetisch geordend op naam van de organisatie.
    - Ab - Ra, 1959 - 1986, 12
    - Ro - Ve, 1966 - 1986, 13
  - Stukken waarnaar in de voetnoten van het eindrapport van de parlementaire enquêtecommissie wordt verwezen en die niet als bijlagen bij het rapport zijn gevoegd., 1964 - 1988; 14-28; 6 pakken en 9 omslagen
    - Hoofdstuk 1, nummers 1 - 2, met inhoudsopgave, 1987, 14
    - Hoofdstuk 2, nummers 1 - 10, met inhoudsopgave, 1987, 15
    - Hoofdstuk 3, nummers 2 - 95, met inhoudsopgave, 1967 - 1987, 16; pak
    - Hoofdstuk 4 A, nummers 1 - 27, met inhoudsopgave, 1964 - 1975, 17; pak
    - Hoofdstuk 4 B, nummers 28 - 80, 1975 - 1976, 18; pak
      Voor de inhoud zie Hoofdstuk 4 A.
    - Hoofdstuk 4 C, nummers 81 - 146, 1978 - 1983, 19; pak
    - Hoofdstuk 4 D, nummers 147 - 180, 1980 - 1985, 20; pak
    - Hoofdstuk 4 E, nummers 181 - 185, 1986 - 1988, 21
    - Hoofdstuk 5, nummers 1 - 56, met inhoudsopgave, 1979 - 1987, 22; pak
    - Hoofdstuk 6, nummers 1 - 2, met inhoudsopgave, 1979, 23
    - Hoofdstuk 7, nummers 1 - 21, met inhoudsopgave, 1965 - 1988, 24
    - Hoofdstuk 8, nummers 1 - 15, met inhoudsopgave, 1971 - 1987, 25
    - Hoofdstuk 10, nummers 1 - 3, met inhoudsopgave, 1979 - 1986, 26
    - Hoofdstuk 11, nummers 1 - 28, met inhoudsopgave, 1973 - 1987, 27
    - Hoofdstuk 12, nummers 1 - 8, met inhoudsopgave, 1982 - 1987, 28
  - Themadossiers regeling Beschikking Geldelijke Steun Huurwoningen 1975 betreffende de achtergronden, de totstandkoming, de uitvoering en de controle van de regeling., 1971 - 1987; 29-33; 4 pakken en 1 omslag
    - Themadossier met deelnotities, hoofdstuk 1 - 3.3, met inhoudsopgave, 1971 - 1987, 29
    - Themadossier met deelnotities, hoofdstuk 3.4, 1975 - 1987, 30
    - Themadossier met deelnotities, hoofdstuk 3.5, 1987, 31; omslag
    - Themadossier 2e versie, deel 1, 1987, 32
    - Themadossier 2e versie, deel 2, 1987, 33
  - Stukken betreffende de sollicitaties voor de bestaffing van de parlementaire enquêtecommissie., 1986; 34; 1 pak
  - Notities met bijlagen betreffende nieuwe ontwikkelingen in het door de parlementaire enquêtecommissie verrichtte onderzoek., 1986; 35; 1 pak
  - Stukken betreffende het stellen van vragen aan het Ministerie van Volkshuisvesting en Ruimtelijke Ordening (VROM), met antwoorden en onderliggende stukken., 1986; 36-37; 2 pakken
    - Vragen 001 - 166, 1986, 36
    - Vragen 167 - 359, 1986, 37
  - Uitgegane stukken van de parlementaire enquêtecommissie., 1986 - 1988; 38-40; 3 pakken
    - 86-1 ECB - 87-ECB/175, 1986 - 1987, 38
      De afkorting ECB staat voor Enquêtecommissie Bouwsubsidies.
    - 87-ECB/176 - 87-ECB/500, 1987, 39
    - PEBcie/001 - PEBcie/060, 1987 - 1988, 40
  - Aanwinstenlijst van de bij de parlementaire enquêtecommissie aangeleverde stukken., 1987; 41; 1 stuk
  - Afsprakenagenda van de parlementaire enquêtecommissie., 1987; 42; 1 deel
  - Beschrijvingen van onderzoeken die betrekking hebben op het onderwerp van de enquête., 1987; 43; 1 omslag
  - Brief van de parlementaire enquêtecommissie aan de Voorzitter van de Tweede Kamer der Staten-Generaal betreffende een raming van uitgaven voor de periode tot aan 1 januari 1988., 1987; 44; 1 stuk
  - Convocaties aan diverse personen (getuigen/deskundigen) inzake publieke verhoren voor de parlementaire enquêtecommissie, met adressenlijsten., 1987; 45; 1 pak
  - Convocaties aan diverse personen inzake een informeel gesprek met de parlementaire enquêtecommissie (ECB/051 en 061), met adressenlijst., 1987; 46; 1 pak
  - Correspondentie met de leden van de Begeleidingscommissie Bouwkosten en de Begeleidingscommissie Grondkosten (PEB/L001 - 023)., 1987; 47; 1 pak
  - Correspondentie met de voorzitter van de parlementaire enquêtecommissie Klaas de Vries, de leden en de plaatsvervangende leden van deze commissie (PEB/vrz/000 - 005)., 1987; 48; 1 omslag
  - Correspondentie met het Presidium (PEB/PRES/001 - 034)., 1987; 49; 1 omslag
  - Dossiers van de Staf/PEB met stukken geordend op een door de staf toegekend volgnummer., 1987; 50-55; 6 pakken
    - 001 - 056, 1987, 50
    - 057 - 120, 1987, 51
    - 121 - 159, 1987, 52
    - 160 - 219, 1987, 53
    - 220 - 248, 1987, 54
    - 249 - 300, 1987, 55
  - Lijst met namen van personen, die (in)formeel zijn gehoord door de parlementaire enquêtecommissie., 1987; 56; 1 stuk
  - Notities en samenvattingen van de onderzoeken, verricht door het Centraal Bureau voor de Statistiek (CBS), het Sociaal en Cultureel Planbureau (SCP), het Centraal Planbureau (CPB), de Nederlandsche Bank (DNB), het Economisch Instituut voor de Bouwnijverheid (EIB) en Bureau Berenschot Osborne BV., 1987; 57; 1 pak
  - Persberichten van de Afdeling Voorlichting van de Tweede Kamer der Staten-Generaal betreffende samenvattingen van studies, uitgevoerd in opdracht van de parlementaire enquêtecommissie., 1987; 58; 1 omslag
  - Personalia en gesprekspunten van de door de parlementaire enquêtecommissie te verhoren personen., 1987; 59-86; 28 pakken
    - Mr. W. Aantjes, P.J.R. Albers, mr. F.H.J.J. Andriessen, 1987, 59
    - Drs. J.G. van der Beek, P.H.C. Beelaerts van Blokland, ing. L.M. de Beer, 1987, 60
    - Mr. J.W.J. Besemer, K.J. Biesma, J. du Bois, mr. G.Ph. Brokx (deels), 1987, 61
    - Mr. G.Ph. Brokx (deels), 1987, 62
    - Mr. G.Ph. Brokx (deels), 1987, 63
    - Mr. E.A. Brouwer, J.C.A. Bunnik,, 1987, 64
    - P.A.M. Cornelissen, drs. M.P.A. van Dam (deels), 1987, 65
    - Drs. M.P.A. van Dam (deels), ing. A. Damhoff, drs. C.P. van Dijk, 1987, 66
    - Drs. L.J.F. Dolmans, A. van Dongen, dr. W. Drees jr., dr. W.F. Duisenberg, A. den Dulk, N.A.M. Fennes, 1987, 67
    - Mr. G. van der Flier, mr. dr. J.W.G. Floor, drs. ing. S. de Graaf, 1987, 68
    - Drs. J.P.A. Gruijters, 1987, 69
    - Drs. W.A. Haeser, W.W. Hagenaar, prof. dr. F. Hartog, 1987, 70
    - J. Hendrix, W.A.J. van Hirtum, P.J. Ierschot, drs. A.A.M. Jacobs, mr. A.F.J.M. Kampschõer, drs. B.G.A. Kempen, prof. dr. G.A. Kessler, 1987, 71
    - E.C. Keus, ing. R. van der Knaap, mr. C. Kok, J.C. Kombrink, 1987, 72
    - Drs. W. Lemstra, ir. K.J. Mackenzie, mr. drs. A.J.M. Masson, mr. J. Mentink, 1987, 73
    - Ir. W. Koning, ir. J.M. Koopman, 1987, 74
    - Drs. E.H.T.M. Nijpels, prof. mr. dr. C.P. Oort, 1987, 75
    - Drs. H.C.A. Peeters Weem, G. Pel, drs. H. Peschar, ir. A. Peters, B.F. Portier, drs. J.L.P. Post, 1987, 76
    - Ir. T.H. Quené, mr. J.M. Reijntjes en A.G. Verhesen, M.I. Rese, mr. B.M. Reuser, drs. G.H.J. Ruyters, mr. J.A.A.A. Samson, 1987, 77
    - J.L.N. Schaefer, mr. J.N Scholten, mr. W.A. Schouten, ir. W.F. Schut, drs. J. Spierenburg, drs. J.P.M. Spoor, 1987, 78
    - J.C. van Spronsen, mr. J.M.H.C. Stassen, mr. A.P.J.M.M. van der Stee, 1987, 79
    - Mr. A. Steensma (deels), 1987, 80
    - Mr. A. Steensma (deels), D. Taal, 1987, 81
    - Jhr. mr. G.O.J. van Tets, A. Thuis, drs. B.J. Udink, dr. H. Umrath, W. Veldman, drs. B.G.A. van Velsen, 1987, 82
    - Drs. W.C. Verbaan, J.M. Verbeek, drs. P.M. Verhaar, A.G. Verhesen, drs. P. Verwoerd, drs. H.J. Viersen, 1987, 83
    - F.A.M. de Vilder, P. Vogelaar, ir. A. Vos, drs. H.J. Vriesendorp, M.J. Wedel, H.J. Werkhoven, 1987, 84
    - Mr. dr. N.H. Wiarda, 1987, 85
    - H.J. Wieringa, drs. A.F. Willems, dr. P. Winsemius, mr. M.D. van Wolferen, 1987, 86
  - Stenografische verslagen van informele gesprekken, geordend op de volgorde waarin de gesprekken zijn gehouden., 1987; 87-104; 17 pakken en 1 omslag
    - Mr. W.A. Schouten, mr. dr. J.W.G. Floor, mr. G. van der Flier, dr. W. Drees jr., ir. A. Vos, E.C. Keus, B.F. Portier, 1987, 87
    - Mr. A. Steensma, dr. H. Umrath, D. Taal, prof. dr. G.A. Kessler, mr. J.M. Reijntjes en A.G. Verhesen, ir. A. Peters, K.J. Biesma, drs. H.C.A. Peeters Weem, 1987, 88
    - Ir. K.J. Mackenzie, M.I. Rese, ir. W.F. Schut, mr. A.F.G.M. Kampschöer, 1987, 89; Omslag
    - H.J. Wieringa, drs. J.M.P. Spoor, R. van der Knaap, M.J. Wedel, A.F. Willems, 1987, 90
    - Mr. dr. N.H. Wiarda, J.C. van Spronsen, mr. dr. J.W.G. Floor, E.C. Keus, mr. J.A.A.A. Samson, 1987, 91
    - Drs. A.A.M. Jacobs, J.C.A. Bunnik, jhr. mr. G.O.J. van Tets, drs. B.J. Udink, P.J. Ierschot, ir. Th. Quené, 1987, 92
    - K.J. Biesma, prof. dr. F. Hartog, N. van Velzen en drs. B.G.A. Kempen, P.J.R. Albers, 1987, 93
    - Mr. A. Steensma, J.L.N. Schaefer, J. du Bois, ir. W. Koning, drs. J.L.P. Post, 1987, 94
    - Drs. W.C. Verbaan, drs. H.J. Viersen, drs. M.P.A. van Dam, ir. J.M. Koopman, mr. G.Ph. Brokx, 1987, 95
    - J.M. Verbeek, drs. L.J.F. Dolmans, drs. E. Nypels, drs. P. Verwoerd, 1987, 96
    - Mr. N.A.M. Fennes, mr. W. Aantjes, mr. M.D. van Wolferen, jhr. drs. P.A.C. Beelaerts van Blokland, drs. J.G van der Beek, drs. W.A. Haeser, 1987, 97
    - Mr. R. Elkerbout (nagekomen), H. Kombrink, H.J. Werkhoven, drs. H. Peschar, mr. A.F. Cocheret de la Morinière, mr. E.A. Brouwer, 1987, 98
    - Ing. L.M. de Beer, drs. C.P. van Dijk, J.H.P. Hendrix, drs. J.P.A. Gruijters, mr. G.Ph. Brokx, 1987, 99
    - Mr. drs. A.J.M. Masson, mr. C. Kok, drs. G.H.J. Ruyters en mr. W.F.Th. Corpeleijn, mr. J. Mentink, dr. P. Winsemius, 1987, 100
    - Ir. P.A.M. Cornelissen, dr. W.F. Duisenberg, ing. A. Damhoff, drs. W. Lemstra, mr. J.N. Scholten, drs. J. Spierenburg, 1987, 101
    - F.A.M. de Vilder, A. den Dulk, W.A.J. van Hirtum, P. Vogelaar, 1987, 102
    - Drs. ing. S. de Graaf, mr. J.W.J. Besemer, mr. B.M. Reuser en drs. H.J. Vriesendorp, mr. F.H.J.J. Andriessen, drs. J. van der Harst, drs. E.A. Leidekker, 1987, 103
    - Drs. E. Arnoldussen, G. Pel, mr. A.P.J.M.M. van der Stee, drs. E.H.T.M. Nijpels, mr. J.H.M.C. Stassen, A. Thuis, W.W. Hagenaar, drs. P.M. Verhaar, ing. R.J. van der Meulen, P.H.J. Lousberg, J.C.A. Bunnik, 1987, 104
  - Stukken betreffende informele verhoren en vragen., 1987; 105; 1 pak
  - Studierapporten opgesteld in opdracht van de parlementaire enquêtecommissie., 1987; 106-109; 3 pakken en 1 omslag
    - Rapport betreffende het onderzoek naar de grondprijzen voor de gesubsidieerde woningbouw: besluitvorming, controle en grondkostentoerekening, 1987, 106; omslag
    - Studies van de Stichting voor Economisch Onderzoek der Universiteit van Amsterdam (SEO) betreffende grondprijzen en de Nederlandsche Bank betreffende de economische betekenis en financiering van de bouw in Nederland, 1987, 107
    - Studies van het Research Instituut Gebouwde Omgeving (RIGO) betreffende de grondkosten, het Onderzoeksinstituut voor Technische Bestuurskunde (OTB), betreffende de rol van de institutionele beleggers op de Nederlandse woningmarkt en het Centraal Planbureau (CPB), betreffende een achtergrondnotitie van het hoofd van de Afdeling Bouwnijverheid M. Vergeer inzake het verhoor als getuige-deskundige door de Parlementaire Enquêtecommissie Bouwsubsidies, 1987, 108
    - Stukken betreffende het onderzoek (grondprijzen voor de gesubsidieerde woningbouw) verricht door de Stichting Economisch Onderzoek der Universiteit van Amsterdam (SEO), 1987, 109
  - Verslag van de briefing van 10 april over VROM-onderzoeken., 1987; 110; 1 omslag
  - Stukken betreffende de studiedagen/het konfrontatiekollege van het NIROV (Nederlands Instituut voor Ruimtelijke Ordening), gehouden op 13 en 14 mei met als thema "Hoe fraudebestendig is de volkshuisvesting? Over de subsidiëring, toetsing en controle van de volkshuisvestingsuitgaven", met inhoudsopgave., 1987; 111; 1 pak
  - Stukken betreffende de totstandkoming en de uitvoering van de Beschikking Geldelijke Steun Huurwoningen 1975., 1987; 112; 1 pak
  - Stukken betreffende het beoordelen van het onderzoek bij het Algemeen Burgerlijk Pensioenfonds (ABP) in het kader van de Beschikking Geldelijke Steun Huurwoningen 1975 inzake vermeende onjuiste opgaven aan het Ministerie van VROM., 1987; 113; 1 pak
  - Stukken waarin aan de Stichting Research Instituut Gebouwde Omgeving (RIGO) opdracht wordt verleend om de opbouw van de bouwkosten inzichtelijk te maken., 1987; 114; 1 pak
  - Thematisch dossier Beschikking Geldelijke Steun Particuliere Huurwoningen 1968., 1987; 115; 1 pak
  - Thematisch dossier over de OKH-regeling (Omzetting Koop naar Huur) met als subtitel Beschikking Geldelijke Steun Huurwoningen 1975; het verhuren van onverkoopbare eigen woningen., 1987; 116; 1 pak
  - Verslagen van de publieke verhoren, geordend op de volgorde waarin de verhoren zijn gehouden., 1987; 117-128; 12 pakken
    - Mr. G. van der Flier, mr. W.A. Schouten, drs. H.C.A. Peeters Weem, mr. dr. J.W.G. Floor, M.I. Rese, mr. J.M. Reijntjes en A.G. Verhesen, mr. drs. A.J.M. Masson, J.C. van Spronsen, drs. B.G.A. van Kempen, 1987, 117
    - Prof. dr. G.A. Kessler, ir. A. Peters, ir. K.J. Mackenzie, drs. J. Spierenburg, drs. J.P.M. Spoor, E.C. Keus, D. Taal, K.J. Biesma, mr. A. Steensma, ir. W.F. Schut, 1987, 118
    - Prof. dr. F. Hartog, mr. dr. J.W.G. Floor, mr. dr. N.H. Wiarda, jhr. mr. G.O.J. van Tets, drs. B.G.A. van Kempen, drs. E. Nypels, ing. L.M. de Beer, 1987, 119
    - Mr. J.N. Scholten, J.C. Kombrink, dr. W. Drees jr., ir. P.A.M. Cornelissen, prof. dr. C.J. Oort, drs. H.J. Vriesendorp, drs. J.G. van der Beek, ir. Th. Quené, dr. W.F. Duisenberg, drs. J.P.A. Gruijters, mr. J.M. Reijntjes en J. van Zwam, 1987, 120
    - J.C. van Spronsen, mr. drs. A.J.M. Masson, mr. J.M.H.C. Stassen, drs. J.P.A. Gruijters, W. Veldman, mr. E.A. Brouwer, H.J. Werkhoven, 1987, 121
    - Ir. W. Koning, drs. ing. S. de Graaf, mr. C. Kok, F.A.M. de Vilder, ing. A. Damhoff, mr. A.F. Cocheret de la Morinière, E.C. Keus, K.J. Biesma, 1987, 122
    - Ing. L.M. de Beer, drs. C.P. van Dijk, drs. A.A.M. Jacobs, drs. W.C. Verbaan, drs. P. Verwoerd, drs. H.J. Viersen, G. Pel, A.F. van den Bruele, 1987, 123
    - Drs. H. Peschar, mr. A. Steensma, jhr. drs. P.A.C. Beelaerts van Blokland, F.H.J.J. Andriessen, mr. A.J.P.M. van der Stee, mr. dr. N.H. Wiarda, mr. A. Steensma, 1987, 124
    - Mr. G.Ph. Brokx, mr. J. Mentink, W.A.J. van Hirtum, drs. E. Arnoldussen, drs. M.P. van Dam, drs. E. Nypels, A. den Dulk, drs. J.L.P. Post, 1987, 125
    - P.J.R. Albers, drs. W.A. Heaser, P.J. Ierschot, drs. P.M. Verhaar, mr. J.W.J. Besemer, mr. A. Steensma, 1987, 126
    - Ir. J.M. Koopman, mr. M.D. van Wolferen, mr. G.Ph. Brokx, drs. W. Lemstra, dr. P. Winsemius, drs. E.H.T.M. Nijpels, mevr. drs. H.C.J. van der Wielen, 1987, 127
    - Drs. M.M.J. Vergeer, drs. J.B.S. Conijn, drs. G.P. Keers en drs C. Terbrack, drs. F. van Wijk, dr. A.P.N. Nauta en drs. C.S. van Praag, prof.dr. ir. H. Priemus, 1987, 128
  - Verslagen van de verhoren, afgenomen door de parlementaire enquêtecommissie., 1987; 129-131; 3 delen
    - Verhoren, deel 1, 1987, 129
    - Verhoren, deel 2, 1987, 130
    - Verhoren, deel 3, 1987, 131
  - Verslagen van formele verhoren, afgenomen door de Parlementaire Enquêtecommissie Bouwsubsidies, geordend op de volgorde waarin de verhoren zijn gehouden., 1987; 132-136; 5 pakken
    - Mr. G. van der Flier, mr. W.A. Schouten, drs. H.C.A. Peeters Weem, mr. dr. J.W.G. Floor, M.I. Rese, mr. J.M. Reijntjes en A.G. Verhesen, mr. drs. A.J.M. Masson, J.C. van Spronsen, drs. B.G.A. Kempen, prof. dr. G.A. Kessler, ir. A. Peters, ir. K.J. Mackenzie, drs. J. Spierenburg, drs. J.P.M. Spoor, E.C. Keus, D. Taal, K.J. Biesma, mr. A. Steensma, ir. W.F. Schut, prof. dr. F. Hartog,, 1987, 132
    - Mr. dr. J.W.G. Floor, mr. dr. N.H. Wiarda, jhr. mr. G.O.J. van Tets, drs. B.G.A. Kempen, drs. E. Nypels, ing. L.M. de Beer, mr. J.N. Scholten, J.C. Kombrink, dr. W. Drees jr., ir. P.A.M. Cornelissen, prof. dr. C.J. Oort, drs. H.J. Vriesendorp, drs. J.G. van der Beek, ir. Th. Quené, dr. W.F. Duisenberg, drs. J.P.A. Gruijters, mr. J.M. Reijntjes en J. van Zwam, J.C. van Spronsen, mr. drs. A.J.M. Masson, mr. J.M.H.C. Stassen, 1987, 133
    - W. Veldman, mr. E.A. Brouwer, H.J. Werkhoven, ir. W. Koning, drs. ing. S. de Graaf, mr. C. Kok, F.A.M. de Vilder, ing. A. Damhoff, mr. A.F. Cocheret de la Morinière, E.C. Keus, K.J. Biesma, ing. L.M. de Beer, drs. C.P. van Dijk, drs. A.A.M. Jacobs, drs. W.C. Verbaan, drs. P. Verwoerd, drs. H.J. Viersen, G. Pel, A.F. van den Bruele, 1987, 134
    - Drs. H. Peschar, mr. A. Steensma, jhr. drs. P.A.C. Beelaerts van Blokland, F.H.J.J. Andriessen, mr. A.J.P.M. van der Stee, mr. dr. N.H. Wiarda, mr. A. Steensma, mr. G.Ph. Brokx, mr. J. Mentink, drs. E. Arnoldussen, drs. M.P.A. van Dam, drs. E. Nypels, A. den Dulk, drs. J.L.P. Post, P.J.R. Albers, 1987, 135
    - Drs. W.A. Haeser, P.J. Ierschot, drs. P.M. Verhaar, mr. J.W.J. Besemer, mr. A. Steensma, ir. J.M. Koopman, mr. M.D. van Wolferen, mr. G.Ph. Brokx, drs. W. Lemstra, dr. P. Winsemius, drs. E.H.T.M. Nijpels, drs. H.J.C. van der Wielen, drs. M.M.J. Vergeer, drs. J.B.S. Conijn, drs. G.P. Keers en drs. C. Terbrack, drs. F. van Wijk, dr. A.P.N. Nauta en drs. C.S. van Praag, prof. dr. ir. H. Priemus, 1987, 136
  - Vragenlijsten voor beleggers ten behoeve van de parlementaire enquêtecommissie, opgesteld door het Onderzoeksbureau voor Technische Bestuurskunde (OTB)., 1987; 137; 1 omslag
  - Brievenboek van ingekomen stukken., 1987 - 1988; 138; 1 deel
  - Convocaties aan de leden en plaatsvervangende leden van de parlementaire enquêtecommissie, 001 - 054., 1987 - 1988; 139; 1 pak
  - Verslagen van studies verricht in opdracht van de parlementaire enquêtecommissie., 1987 - 1988; 140-142; 3 delen
    - Studies: 1. Economische betekenis en financiering van de bouw (Studiedienst Nederlandsche Bank), 2. Institutionele beleggers op de woningmarkt (Onderzoeksinstituut voor Technische Bestuurskunde, TU Delft), 1987 - 1988, 140
    - Studies: 3. Grondprijzen (Stichting voor Economisch Onderzoek der Universiteit van Amsterdam), 4. Bouwkosten (Research Instituut Gebouwde Omgeving), 1987 - 1988, 141
    - Studies: 5. Woningbouwsubsidies in de Premiehuursector 1966 - 1989 (Onderzoeksinstituut voor Technische Bestuurskunde, TU Delft), 1987 - 1988, 142
  - Rapportage inzake de bevindingen van de parlementaire enquêtecommissie in hoofdstukken., 1987 - 1988; 143-154; 12 pakken
    - Hoofdstukken 1 en 2, 1987, 143
    - Hoofdstuk 3; eerste versie, 1987, 144
    - Hoofdstuk 3; conceptversie en eindversie, 1987, 145
    - Hoofdstuk 4; eerste versie en commentaren, 1987, 146
    - Hoofdstuk 4; eerste versie (kopie) en tweede versie, 1987, 147
    - Hoofdstuk 4; derde versie, 1987, 148
    - Hoofdstuk 5; eerste en tweede versie, 1988, 149
    - Hoofdstuk 5; laatste-, eind- en voorzittersversie, 1987, 150
    - Hoofdstuk 6; eerste versie en controle/toetsing, 1988, 151
    - Hoofdstuk 6; tweede versie, 1988, 152
    - Hoofdstuk 6; derde versie, 1988, 153
    - Hoofdstukken 7 - 13, 1988, 154
  - Besluitenlijsten van de parlementaire enquêtecommissie., 1987 - 1988; 155-156; 1 pak en 1 omslag
    - 001 - 049, 1987, 155
    - 050 - 070, 1987 - 1988, 156; omslag
  - Ingekomen stukken naar aanleiding van het binnenkort in de Tweede Kamer te behandelen eindrapport van de parlementaire enquêtecommissie., 1988; 157; 1 omslag
- Stukken aangeleverd door organisaties en personen ten behoeve van het onderzoek, B.
  - Tweede Kamer, B.1.
    - Stukken betreffende in de periode 1967 - 1979 gestelde Kamervragen op het gebied van de volkshuisvesting., 158; 1 pak
    - Stukken betreffende het formeren van de kabinetten., 1967 - 1982; 159-160; 2 pakken
      - 1967 - 1981, 159
      - 1982, 160
    - Stukken betreffende vragen van de Tweede Kamer en de daarop door de regering schriftelijk gegeven antwoorden., 1970 - 1987; 161-171; 10 pakken en 1 omslag
      - In de zittingsjaren 1970 - 1971 tot en met 1977 - 1978 gestelde vragen met betrekking tot de begrotingen en daaraan gerelateerde onderwerpen met betrekking tot de woningbouw en de subsidiëring daarvan, 1970 - 1978, 161
      - In de zittingsjaren 1970 - 1971 tot en met 1982 - 1983 gestelde vragen met betrekking tot de begrotingen en daaraan gerelateerde onderwerpen met betrekking tot de woningbouw en de subsidiëring daarvan, 1970 - 1982, 162
      - In de zittingsjaren 1972 - 1973 en 1973 - 1974 gestelde vragen van diverse aard met betrekking tot de woningbouw en de subsidiëring daarvan, 1972 - 1973, 163
      - In het zittingsjaar 1974 - 1975 gestelde vragen met betrekking tot de Begroting 1975, de wijziging van de huurwet en diverse andere onderwerpen in relatie tot de woningbouw en de subsidiëring daarvan, 1974 - 1975, 164
      - In het zittingsjaar 1974 - 1975 gestelde vragen met betrekking tot de rijksbegroting voor het diensjaar 1975, de geldelijke steun voor het onderhoud van de eigen woning en de wijziging van de Huurwet en de Woningwet, 1974 - 1975, 165
      - In het zittingsjaar 1975 - 1976 gestelde vragen met betrekking tot de activiteiten van beleggers in de huurwoningsector, de rol van het ABP en diverse andere onderwerpen in relatie tot de woningbouw en de subsidiëring daarvan, 1975 - 1976, 166; omslag
      - In het zittingsjaar 1975 - 1976 tot en met 1979 - 1980 gestelde vragen met betrekking tot het zich terugtrekken van de grote beleggers van de woningmarkt en de rol van het ABP hierin, verslagen van de ontwikkelingen in de bouwnijverheid en diverse andere onderwerpen in relatie tot de woningbouw en de subsidiëring daarvan, 1975 - 1980, 167
      - In de zittingsjaren 1975 - 1976 tot en met 1986 - 1987 gestelde vragen met betrekking tot de begrotingen en daaraan gerelateerde onderwerpen met betrekking tot de woningbouw en de subsidiëring daarvan, 1975 - 1986, 168
      - In de zittingsjaren 1975 - 1976 tot en met 1986 - 1987 gestelde vragen met betrekking tot de begrotingen en daaraan gerelateerde onderwerpen met betrekking tot de woningbouw en de subsidiëring daarvan, 1975 - 1987, 169
      - In de zittingsjaren 1982 - 1983 tot en met 1986 - 1987 gestelde vragen met betrekking tot de begrotingen en daaraan gerelateerde onderwerpen met betrekking tot de woningbouw en de subsidiëring daarvan, 1982 - 1987, 170